【裁判字號】    99,撤緩,59
【裁判日期】    990331
【裁判案由】    撤銷緩刑
【裁判全文】
臺灣桃園地方法院刑事裁定              99年度撤緩字第59號
聲  請  人  臺灣桃園地方法院檢察署檢察官
受  刑  人  甲○○
上列聲請人因受刑人犯家暴傷害案件，聲請撤銷緩刑之宣告，本
院裁定如下：
    主  文
聲請駁回。
    理  由
一、聲請意旨略稱：受刑人甲○○因犯家暴傷害案件，經本院於
    民國98年11月30日以98年度簡上字第921 號判決判處有期徒
    刑2 月，緩刑2 年，並於98年11月30日確定在案。詎於緩刑
    期前即98年9 月25日更犯妨害公務等罪，經本院於98年11月
    30日以98年度桃簡字第3514號判決判處拘役50日、30日，定
    應執行刑拘役70日，於99年1 月15日確定。惟該受刑人雖受
    緩刑宣告之寬典，竟於緩刑前對於公務員依法執行職務時，
    施強暴及當場侮辱，而受得易科罰金之拘役宣告確定，已動
    搖原判決認定予受刑人緩刑宣告之基礎。綜上，本件受刑人
    顯非偶蹈髮網或對其所犯有所悔悟，自有刑罰之必要，已合
    於刑法第75條之1 第1 項第1 款所定撤銷緩刑宣告之原因，
    爰依刑事訴訟法第476 條之規定，聲請撤銷緩刑之宣告等語
    。
二、按受緩刑之宣告，於緩刑前因故意犯他罪，而在緩刑期內受
    6 月以下有期徒刑、拘役或罰金之宣告確定者，足認原宣告
    之緩刑難收其預期效果，而有執行刑罰之必要者，得撤銷其
    宣告，98年6 月10日修正公布，同年9 月1 日施行之刑法第
    75之1 第1 項第1 款定有明文。又於98年5 月19日刑法修正
    施行前，受緩刑之宣告，98年5 月19日修正刑法施行後，仍
    在緩刑期內者，適用98年5 月19日修正施行之刑法第75條及
    第75條之1 規定，刑法施行法第6 條之1 第2 項亦有明定。
    刑法第75條之1 第1 項第1 款規定：「受緩刑之宣告而有下
    列情形之一，足認原宣告之緩刑難收其預期效果，而有執行
    刑罰之必要者，得撤銷其宣告：一、緩刑前因故意犯他罪，
    而在緩刑期內受6 月以下有期徒刑、拘役或罰金之宣告確定
    者。」，是緩刑宣告是否得撤銷，除須符合刑法第75條之1
    第1 項各款之要件外，本條並採裁量撤銷主義，賦予法院撤
    銷與否之權限，特於第1 項規定實質要件為「足認原宣告之
    緩刑難收其預期效果，而有執行刑罰之必要」，供作審認之
    標準。亦即於上揭「得」撤銷緩刑之情形，法官應依職權本
    於合目的性之裁量，妥適審酌被告所犯前後數罪間，關於法
    益侵害之性質、再犯之原因、違反法規範之情節是否重大、
    被告主觀犯意所顯現之惡性及其反社會性等情，是否已使前
    案原為促使惡性輕微之被告或偶發犯、初犯改過自新而宣告
    之緩刑，難收其預期效果，而有執行刑罰之必要。而於緩刑
    期前因故意犯他罪，而在緩刑期內受得易科罰金之刑之宣告
    ，而被告於該緩刑宣告確定後，並無其他犯罪行為，是亦無
    所謂再犯情節，足資審認被告並無悔悟之心，而認其所宣告
    之緩刑難收其預期之效果。亦即，在緩刑前因故意犯他罪，
    而在緩刑期內受6 月以下有期徒刑、拘役或罰金之宣告確定
    者，因無所謂再犯情節可言，自難認受刑人有何違反緩刑宣
    告意旨而難收其預期效果之情，此時，則應審酌受刑人緩刑
    前所犯之罪，是否嚴重侵害他人法益、主觀犯意所顯現之惡
    性非輕及其反社會性實屬重大等情，以判斷前案原為促使惡
    性輕微之偶發犯、初犯改過自新而宣告之緩刑，已難收其預
    期之效果，而確有執行刑罰之必要。
三、本件受刑人甲○○前因家暴傷害案件，經本院以98年度桃簡
    字第1302號判決判處有期徒刑2 月，並諭知如易科罰金，以
    新臺幣1,000 元折算1 日，經提起上訴，復經本院以98 年
    度簡上字第921 號判決駁回上訴確定，並諭知被告甲○○緩
    刑2 年，緩刑期內付保護管束。惟其於緩刑期前之98年9 月
    25日，因故意犯對於公務員依法執行職務時施強暴罪及於公
    務員依法執行職務時當場侮辱罪，經本院以98年度桃簡字第
    3514號刑事簡易判決判處拘役50日、30日，合併定應執行拘
    役70日，並諭知如易科罰金，以新臺幣1,000 元折算1 日確
    定，此有前述上開各案之判決書及臺灣高等法院被告前案紀
    錄表在卷可憑。經查：受刑人於緩刑期前所犯對於公務員依
    法執行職務時施強暴罪及於公務員依法執行職務時當場侮辱
    罪，係98年9 月25日晚間10時45分許，因與他人酒後產生糾
    紛，經員警據報處理時，拉扯員警衣物及防彈背心，並有辱
    罵員警，是可知受刑人應係偶發性地犯該妨害公務案件；再
    者觀諸受刑人所犯上開家暴傷害、妨害公務二案之犯罪型態
    、侵害法益及對社會危害程度均不相同，且受刑人所犯妨害
    公務案件係在上開家暴傷害案件經諭知緩刑之前所為，自不
    能因此遽認其前案緩刑之宣告難收預期效果而有執行刑罰之
    必要。再者，受刑人所犯上開家暴傷害案件，係考量「被告
    前均未曾因故意犯罪受有期徒刑以上刑之宣告，其因一時失
    慮，致罹刑典，堪認其經此次科刑教訓後，應知所警惕，信
    無再犯之虞，且告訴人於本院審理時亦表示願意原諒被告」
    等情，認對其宣告之刑，以暫不執行為適當（見本院98年度
    簡上字第921 號判決理由），故受刑人於緩刑前所犯妨害公
    務案件，亦無從認已動搖該判決認定予受刑人緩刑宣告之基
    礎。另參佐卷附臺灣高等法院被告前案紀錄表，受刑人除上
    開2 案件，別無涉犯其他刑事案件，顯見其反社會性亦非重
    大，難認有執行刑罰之必要。
四、綜上，聲請人依據刑事訴訟法第476 條、刑法第75條之1 第
    1 項第1 款聲請撤銷受刑人前案緩刑之宣告固非無據，惟經
    本院審酌前開各情，尚難認受刑人原宣告之緩刑難收其預期
    效果，而有執行刑罰之必要。此外，復查無其他證據足認原
    宣告之緩刑難收其預期效果，而有執行刑罰之必要。從而，
    聲請人聲請撤銷緩刑，非有理由，應予駁回。
五、爰依刑事訴訟法第220 條之規定，裁定如主文。
中    華    民    國    99    年    3     月    31    日
                  刑事第一庭    法  官  鄭吉雄
以上正本證明與原本無異。
如不服本裁定，應於裁定送達後5 日內向本院提出抗告狀。
                                書記官  劉宗源
中    華    民    國    99    年    3     月    31    日

司法院資訊處製作；財團法人民間司法改革基金會備份。
